# 请教陈版主融资租赁进项税的处理

提问人：shangck 时间：2019-11-27 06:30:15
被审计单位于 2019 年 9 月与 A 公司签订设备融资租赁协议（直租），截止 2019 年 10 月，长期应付款余额10,472.54 万元（含税）, 未确认融资费用确认金额 870.64 万元，计入在建工程金额为 9,601.90 万元, 目前尚未收到融资租赁公司开具的增值税专用发票，审计人员初步测算由融资租赁产生的增值税进项税 1,104.64 万元，被审计单位预计融资租赁公司将在 2019 年 12 月份开具增值税专用发票（本金部分进项可抵）。目前被审计单位的处理方法是在未确认融资费用预留进项税，待取得增值税专用发票时抵扣进项税，同时冲减未确认融资费用，但是这样未确认融资费用不够冲，会出现负值。
现在发票还没有开来钱也未付，这里有两种思路： 1 、考虑到进项税的取得是与融资租入固定资产有关，因此在取得增值税专用发票时，建议直接冲减在建工程成本，而不是冲未确认融资费用。 2 、按照不含税金额重新确认长期应付款、在建工程、未确认融资费的金额，调整与公司之前含税做账的差额，对于进项税在支付的时候单独做账：
借：应交税费-进项税
贷: 银行存款

回答人：chenyiwei
赞同你的方法 2 ：“按照不含税金额重新确认长期应付款、在建工程、未确认融资费的金额，调整与公司之前含税做账的差额，对于进项税在支付的时候单独做账”。不论是原准则下的融资租赁（承租人视角）还是新准则下确认租赁使用权资产和租赁负债，都是按不含增值税进项税额的金额进行初始确认的。进项税额在收到专用发票时单独进行账务处理。